【裁判字號】    99,抗,898
【裁判日期】    990708
【裁判案由】    停止執行
【裁判全文】
臺灣高等法院民事裁定                   99年度抗字第898號
抗  告  人  甲○○
抗告人因與乙○○等間停止執行事件，對於中華民國99年5月13
日臺灣新竹地方法院99年度聲字第190號所為裁定提起抗告，本
院裁定如下：
    主  文
抗告駁回。
抗告程序費用由抗告人負擔。
    理  由
一、按有回復原狀之聲請，或提起再審或異議之訴，或對於和解
    為繼續審判之請求，或提起宣告調解無效之訴、撤銷調解之
    訴，或對於許可強制執行之裁定提起抗告時，法院因必要情
    形或依聲請定相當並確實之擔保，得為停止強制執行之裁定
    ，強制執行法第18條第 2項定有明文。又上開擔保係備供債
    權人因停止執行所受損害之賠償，其數額應依標的物停止執
    行後，債權人未能即時受償或利用該標的物所受之損害額，
    或其因另供擔保強制執行所受之損害額定之，非以標的物之
    價值或其債權額為依據。而其擔保金額之多寡應如何認為相
    當，原屬於法院職權裁量之範圍，如已斟酌債權人因停止執
    行所應受之損害，自非當事人所可任意指摘。
二、相對人於原法院聲請意旨略以：抗告人向原法院民事執行處
    聲請對相對人財產強制執行之99年度司執字第8817號強制執
    行事件，相對人已於民國99年5月11日，以已向抗告人撤銷
    執行名義即新竹縣竹東鎮97年民調字第84號調解書(下稱系
    爭執行名義)之贈與契約之意思表示，及執行名義成立後有
    情事變更為由，向原法院提起債務人異議之訴，爰依強制執
    行法第18條第2項規定聲請裁定停止該執行程序等語。經查
    ，抗告人於99年4月6日持系爭執行名義，聲請對相對人在中
    華郵政股份有限公司竹東郵局(下稱竹東郵局)之存款，及坐
    落桃園縣平鎮市○○段391、392地號土地強制執行，相對人
    於99年5月11日向原法院提起債務人異議之訴，有原法院99
    年4月7日執行命令、起訴狀在卷可稽，並經本院調閱上開執
    行案卷核對無訛，觀諸該起訴狀所載，相對人所提起之債務
    人異議之訴，尚非顯無理由，需待兩造為攻擊防禦及調查證
    據後，始得認定，為免相對人將來勝訴確定，發生難以回復
    之損害，相對人依強制執行法第18條第2項規定聲請於上開
    異議之訴終結確定前，裁定停止上開執行程序，即屬有據。
    又按遲延之債務，以支付金錢為標的者，債權人得請求依法
    定利率計算之遲延利息，民法第233條第1項亦有明文，本件
    抗告人聲請執行之債權為新臺幣(下同)60萬元，經原法院對
    竹東郵局發扣押命令，扣得60萬5,000元(含執行費4,800元)
    ，有竹東郵局99年4月12日陳報狀附於上開執行卷可查，是
    抗告人可能因停止執行所受之損害，應為未能即時受償之損
    害，按諸上開說明，相對人所受之損害，應相當於上開法定
    遲延利息之損失。原法院審酌抗告人債權含執行費為60萬4,
    800元，相對人所提債務人異議之訴可能之審理期間為5年，
    以年息5%計算抗告人遲延受償可能所受之損害，酌定相對人
    應提供15萬1,200元（604,800X5%X5=151,200)為擔保，核無
    違誤。抗告意旨略以：相對人故意拖延強制執行程序，阻擾
    抗告人實現債權，本件停止執行，嚴重損及抗告人之權益，
    相對人所提債務人異議之訴，被駁回之機率非常大，且未來
    5年期間，抗告人尚得向相對人請求180萬元，如相對人脫產
    ，其債權如何獲得保障云云。惟相對人是否故意拖延強制執
    行，阻擾抗告人債權之實現，抗告人並未提出證據以實其說
    ，並不足採，又其所稱債務人異議之訴被駁回機率非常大，
    則屬臆測之詞，亦不足採，另抗告人聲請執行之金額，僅為
    60萬元，該60萬元不能即時受償所受之損害，始為本件停止
    執行所應考量，至於其他債權金額，自非本件停止執行所得
    審酌；此外，抗告人復未提出其他證據證明其因本件停止執
    行尚有何損害，其上開所陳云云，自無足採。從而，抗告意
    旨指摘原裁定不當，聲明廢棄，非有理由，應予駁回。
三、據上論結，本件抗告為無理由，爰裁定如主文。
中    華    民    國    99    年    7     月    8     日
                    民事第11庭
                        審判長法  官  鄭雅萍
                              法  官  詹文馨
                              法  官  劉坤典
正本係照原本作成。
不得再抗告。
中    華    民    國    99    年    7     月    8     日
                              書記官  劉育妃

司法院資訊處製作；財團法人民間司法改革基金會備份。
